臺灣板橋地方法院民事裁定　　　　　100年度消債更字第155號
聲　請　人　江韻瑛
代　理　人　陳香如律師
上列當事人因消費者債務清理事件，聲請更生，本院裁定如下：
    主  文
債務人江韻瑛自中華民國一百年九月二十日下午四時起開始更生
程序。
命司法事務官進行更生程序。
    理  由
一、本件聲請意旨略以：聲請人目前債務總金額為新臺幣（下同
    ）281,000元，另對第一商業銀行負保證債務316,000元，對
    新加坡商星展銀行股份有限公司（原寶華銀行）負有保證債
    務237,000元，而聲請人前曾以書面向最大債權金融機構日
    盛國際商業銀行股份有限公司（下稱日盛銀行）請求前置協
    商，經日盛銀行提出每月還款3,000元、利率2％、共103 期
    之還款方案，惟因聲請人之上揭保證債務並未納入協商一併
    洽談，故協商不成立，而因聲請人目前平均月薪約為22,000
    元，其中遭法院強制執行命令扣薪3分之1，再加上2 名未成
    年子女（分別為6歲與4歲）因其父親四處欠債避不見面已裁
    判離婚，由聲請人負全部扶養責任，爰請求裁定准予更生云
    云。
二、按債務人不能清償債務或有不能清償之虞者，得依本條例所
    定更生程序，清理其債務；債務人無擔保或無優先權之債務
    總額未逾1,200 萬元者，於法院裁定開始清算程序或宣告破
    產前，得向法院聲請更生；債務人對於金融機構因消費借貸
    、自用住宅借款、信用卡或現金卡契約而負債務，在聲請更
    生或清算前，應提出債權人清冊，以書面向最大債權金融機
    構請求協商債務清償方案，並表明共同協商之意旨；債務人
    與金融機構協商成立者，不得聲請更生或清算，但因不可歸
    責於己之事由，致履行顯有重大困難者，不在此限；法院開
    始更生程序之裁定，應載明其年、月、日、時，並即時發生
    效力；法院裁定開始更生或清算程序後，得命司法事務官進
    行更生或清算程序，必要時得選任律師、會計師或其他適當
    之自然人或法人一人為監督人或管理人，消費者債務清理條
    例第3條、第42條第1項、第151條第1項、第5項、第45條第1
    項、第16條第1項分別定有明文。
三、經查：
  (一)聲請人提出本件更生聲請前，曾於民國100年1月間向最大債
    權金融機構日盛銀行申請前置協商，日盛銀行提出分103 期
    ，利率2％，每期還款3,000元之方案，後經該行以聲請人未
    能接受顯足以負擔之還款方案為由，致協商不成立，此有聲
    請人所附之前置協商不成立通知書在卷可參（見本院卷第19
    頁），並有日盛銀行100年8月18日陳報狀可憑（見本院卷第
    76至83頁），堪信為真實。是本件應審究聲請人是否有「不
    能清償債務或有不能清償之虞」之情事。
  (二)聲請人主張之上開事實，業據提出財產及收入狀況說明書、
    債權人清冊、新北市政府稅捐稽徵處全國財產稅總歸戶財產
    查詢清單、財團法人金融聯合徵信中心查詢當事人綜合信用
    報告回覆書、前置協商不成立通知書、存摺暨內頁影本、薪
    資條影本、新北市私立蘋果樹托兒所學雜費收據影本、托育
    費用證明影本、戶籍謄本等件為證，堪信屬實。聲請人自陳
    現任職於耀鴻國際有限公司，平均每月薪資為22,000元，亦
    有該公司出具之99及100年薪資證明書可得為證（見本院卷
    第58至61頁）。又聲請人因尚有其他保證債務無法納入協商
    ，遭第一商業銀行股份有限公司聲請強制執行扣押薪資3分
    之1，有聲請人提出之本院99年11月3日板院輔99司執濟字第
    93699號執行命令影本為證，則聲請人每月可得支用之薪資
    收入僅14,667元（22,000÷3×2=14,667）。又觀諸聲請人
    之必要生活支出部分，依其自陳按新北市100年最低生活標
    準每人每月10,792元計算及2名未成年子女就讀幼兒園及托
    育費用，合計每月須支出20,042元，則依前揭聲請人每月可
    支用薪資14,667元核算，已無所剩餘，堪認有不能清償債務
    之情事存在。
四、綜上所述，本件聲請人為一般消費者，其有無法清償債務之
    虞情事，又所負無擔保或無優先權之債務並未逾1,200萬元
    ，且未經法院裁定開始清算程序或宣告破產，復查無消費者
    債務清理條例第6條第3項、第8條或第46條各款所定駁回更
    生聲請之事由存在，則聲請人聲請更生，應屬有據，自應准
    許。至本件聲請人雖另為保全處分之聲請，惟本院既已准許
    更生，有如前述，即無另再准予保全財產之處分之必要，附
    此敘明。
五、另聲請人應於更生程序開始後，由債權人會議可決或由法院
    裁定認可其更生方案後方能實行，倘未能經債權會議可決或
    經法院裁定認可，則依消費者債務清理條例第61條規定，應
    續行清算程序。進入更生程序後，其無擔保債權均須藉更生
    程序以獲得清償，則聲請人將不再受3分之1強制扣薪之執行
    ，當有更多之薪資運用空間可作為清償債務之籌碼；且聲請
    人任職於耀鴻國際有限公司亦可隨年資累積，增加其工作收
    入，是以聲請人應仍有減少支出並增加收入之空間，可提升
    還款能力。準此，進入更生程序後，方為其勉力投入償債的
    開始，聲請人應盡所能節約支出，並積極投入工作以增加還
    款之成數及總金額，是於更生程序中，請參酌前述事項擬定
    足以為債權人接受，或可經法院認為公允之更生方案以供採
    擇，俾免更生程序須致清算程序之程度，附此敘明。
六、依消費者債務清理條例第11條第1 項、第45條第1 項、第16
    條第1 項，裁定如主文。
中    華    民    國   100    年    9     月    20    日
                  民事第二庭  法  官  楊博欽
上為正本係照原本作成
本件不得抗告
本裁定已於100年9月20日下午4時公告
中    華    民    國   100    年    9     月    20    日
                              書記官  張國仁